【裁判字號】    94,訴,2047
【裁判日期】    950510
【裁判案由】    毒品危害防制條例
【裁判全文】
臺灣桃園地方法院刑事判決              94年度訴字第2047號
公  訴  人  臺灣桃園地方法院檢察署檢察官
被      告  甲○○
                    （現羈押於臺灣桃園看守所）
上列被告因違反毒品危害防制條例案件，經檢察官提起公訴（94
年度毒偵字第3833號），及移送併案審理（95年度毒偵字第1729
號），本院裁定進行簡式審判程序，判決如下：
    主  文
甲○○連續施用第一級毒品，處有期徒刑玖月，扣案之內含第一
級毒品海洛因殘渣之包裝袋壹個沒收銷燬之；注射針筒貳支均沒
收。又連續施用第二級毒品，處有期徒刑肆月。應執行有期徒刑
壹年，扣案之內含第一級毒品海洛因殘渣之包裝袋壹個沒收銷燬
之；注射針筒貳支均沒收。
    事  實
一、甲○○曾因施用毒品案件，經本院於民國89年11月2 日，以
    89年度毒聲字第6848號裁定送觀察、勒戒後，認有繼續施用
    毒品之傾向，再經臺灣桃園地方法院檢察署檢察官聲請本院
    於90年1 月3 日，以90年度毒聲字第42號裁定送強制戒治，
    嗣於90年5 月15日，經本院以90年毒聲字第2231號裁定停止
    戒治並付保護管束，於90年5 月30日停止戒治出所，惟其後
    經臺灣桃園地方法院檢察署檢察官聲請本院於90年11 月8日
    ，以90年度毒聲字第4489號裁定撤銷停止戒治，而於91年11
    月25日經戒治期滿，於91年11月26日執行完畢出所。詎甲○
    ○猶不知惕勵，竟基於施用第一級毒品之概括犯意，自94年
    6 月29日中午某時起至95年3 月16日晚間9 時許止，連續在
    桃園縣中壢市○○○路球場前某處、桃園縣楊梅鎮○○路36
    6 巷36弄17號等處，以使用其所有之注射針筒注射之方式，
    施用第一級毒品海洛因多次。另基於施用第二級毒品之概括
    犯意，自94年6 月29日上午某時起至95年3 月17日上午7 時
    為警採尿時回溯96小時內某時止，連續在桃園縣中壢市○○
    ○路球場廁所內等處，以使用其所有、非其所有之玻璃球吸
    食器（均未扣案）之方式，施用第二級毒品安非他命多次。
    嗣先於94年6 月29日16時30分許，經警在桃園縣中壢市○○
    路與忠孝路口查獲，並扣得其所有供施用第一級毒品之注射
    針筒1 支。後於95年3 月17日上午6 時許，為警在桃園縣楊
    梅鎮○○路366 巷36弄17號查獲，並扣得其所有之內含第一
    級毒品海洛因殘渣之包裝袋1 個；其所有供施用第一級毒品
    之注射針筒1 支。
二、案經桃園縣政府警察局中壢分局報告臺灣桃園地方法院檢察
    署檢察官偵查起訴，及桃園縣政府警察局楊梅分局報告臺灣
    桃園地方法院檢察署檢察官移送併案審理。
    理  由
一、本件經檢察官提起公訴，被告甲○○於準備程序中就被訴事
    實為有罪之陳述，經受命法官告知簡式審判程序之旨，並聽
    取公訴人及被告之意見後，由合議庭裁定進行簡式審判程序
    ，合先敘明。
二、訊據被告甲○○對於上揭時、地，其各連續施用第一級毒品
    海洛因及施用第二級毒品安非他命多次之事實均坦承不諱，
    又經將被告先後於94年6 月29日16時30分許為警查獲後、95
    年3 月17日上午7 時許，分別所採集之尿液送驗結果各呈嗎
    啡及安非他命陽性反應；安非他命類、鴉片類陽性反應，有
    台灣尖端先進生技醫藥股份有限公司於94年7 月11日出具之
    濫用藥物檢驗報告、台灣檢驗科技股份有限公司於95年4 月
    7 日出具之濫用藥物尿液檢驗報告各1 紙附卷可稽，此外，
    復有上開被告所有之內含第一級毒品海洛因殘渣之包裝袋1
    個，及其所有供施用第一級毒品之注射針筒2 支扣案為憑。
    又扣案之包裝袋1 個，其中內含殘渣，而佐以被告於本院審
    理中就其於95年3 月16日係以該包裝袋裝海洛因，且使用該
    包裝袋內之海洛因供己注射施用等情供述明確在卷，及被告
    於95年3 月17日經採集尿液送驗之結果，確呈鴉片類陽性反
    應，已如前述，堪認該包裝袋內含之殘渣成分為第一級毒品
    海洛因。是認被告上開任意性自白，應與事實相符，堪以採
    信。綜上，本件事證明確，被告上揭犯行足可認定，應依法
    論科。
三、核被告甲○○所為，係犯毒品危害防制條例第10條第1 項之
    施用第一級毒品罪，及同條第2 項之施用第二級毒品罪。被
    告非法持有第一級毒品海洛因及第二級毒品安非他命，進而
    施用，其持有之低度行為均應被施用之高度行為所吸收，不
    另論其非法持有第一級、第二級毒品之罪。又被告先後多次
    施用第一級毒品海洛因、施用第二級毒品安非他命之犯行，
    均時間緊接，犯罪構成要件相同，顯係各基於概括犯意為之
    ，為連續犯，應分別依刑法第56條之規定以一罪論，並加重
    其刑。另公訴意旨雖僅就被告於94年6 月29日（公訴意旨誤
    植為94年6 月28日凌晨2 時許）為警採尿時回溯26小時、96
    小時內，分別所為施用第一級毒品、施用第二級毒品之犯行
    部分提起公訴，惟被告所為上開其餘各次施用第一級毒品、
    施用第二級毒品犯行，與經起訴部分各具有連續犯之裁判上
    一罪關係，依法本院自得併予審究。再被告所犯上開二罪間
    ，犯意各別，罪名不同，應分論併罰。查被告曾因施用毒品
    案件，經本院於89年11月2 日，以89年度毒聲字第6848號裁
    定送觀察、勒戒後，認有繼續施用毒品之傾向，再經臺灣桃
    園地方法院檢察署檢察官聲請本院於90年1 月3 日，以90年
    度毒聲字第42號裁定送強制戒治，嗣於90年5 月15日，經本
    院以90年毒聲字第2231號裁定停止戒治並付保護管束，於90
    年5 月30日停止戒治出所，惟其後經臺灣桃園地方法院檢察
    署檢察官聲請本院於90年11月8 日，以90年度毒聲字第4489
    號裁定撤銷停止戒治，而於91年11月25日經戒治期滿，於91
    年11月26日執行完畢出所，有刑案資料查註紀錄表、臺灣高
    等法院被告前案紀錄表各1 份在卷可參，其於前次強制戒治
    執行完畢釋放後，5 年內再犯毒品危害防制條例第10條第1
    項、第2 項之罪，是依毒品危害防制條例第23條第2 項之規
    定，應予依法追訴。爰審酌被告前經本院裁定送觀察、勒戒
    及強制戒治執行完畢後，仍不知悔改、警惕，猶繼續施用毒
    品，本不宜寬貸，及其素行、施用之期間、次數，惟念及此
    乃自戕行為、被告犯後已坦承悔悟等一切情狀，分別量處如
    主文所示之刑，並依法定其應執行之刑。
四、末查，前述扣案之內含第一級毒品海洛因殘渣之包裝袋1 個
    ，因所含之毒品量微無法析離，應視為毒品，依毒品危害防
    制條例第18條第1 項前段規定，不問屬於犯人與否，宣告沒
    收並銷燬之；上開扣案之注射針筒2 支，均係被告所有，供
    其施用第一級毒品所用之物，業據其供承在卷，均應依刑法
    第38條第1 項第2 款規定宣告沒收之。至被告所有、非其所
    有，而供其犯本件施用第二級毒品罪所用之玻璃球吸食器，
    並未扣案，且該些玻璃球吸食器前為被告所丟棄而滅失一情
    ，業經被告於本院審理中供述明確在卷，是已無沒收之必要
    ，爰不宣告沒收之，併此敘明。
據上論斷，應依刑事訴訟法第273 條之1 第1 項、第299 條第1
項前段，毒品危害防制條例第10條第1 項、第2 項、第18條第1
項前段，刑法第11條、第56條、第51條第5 款、第38條第1 項第
2 款，判決如主文。
本案經檢察官張啟聰到庭執行職務。
中    華    民    國    95    年    5     月    10    日
                              刑事第十二庭法  官  王美玲
以上正本證明與原本無異。
如不服本判決，應於判決送達後10日內向本院提出上訴狀 (應附
繕本)， 上訴於臺灣高等法院。
                                          書記官  吳玉蘭
中    華    民    國    95    年    5     月    10    日
附錄本案論罪科刑法條：
毒品危害防制條例第10條第1 項
施用第一級毒品者，處六月以上五年以下有期徒刑。
毒品危害防制條例第10條第2 項
施用第二級毒品者，處三年以下有期徒刑。


司法院資訊處製作；財團法人民間司法改革基金會備份。
